【裁判字號】    89,台上,3529
【裁判日期】    890615
【裁判案由】    違反槍砲彈藥刀械管制條例
【裁判全文】
最高法院刑事判決                              八十九年度台上字第三五二九號
    上  訴  人  甲○○
                乙○○
右上訴人等因違反槍砲彈藥刀械管制條例案件，不服台灣高等法院高雄分院中華民國
八十九年三月二十九日第二審判決（八十八年度上訴字第一八三六號，起訴案號：台
灣高雄地方法院檢察署八十七年度偵字第一四四九○號），提起上訴，本院判決如左
：
    主  文
上訴駁回。
    理  由
一上訴人甲○○部分：
按刑事訴訟法第三百七十七條規定，上訴於第三審法院，非以判決違背法令為理由，
不得為之，是當事人提起第三審上訴，應以原判決違背法令為理由，係屬法定要件。
如果上訴理由狀並未依據卷內訴訟資料，具體指摘原判決不適用何種法則或如何適用
不當，或所指原判決之違法情事，顯與法律規定得為第三審上訴理由之違法情形不相
適合時，均應認其上訴為違背法律上之程式，予以駁回。本件原判決綜合調查證據之
結果，維持第一審依想像競合犯關係從一重論處上訴人甲○○幫助未經許可持有具殺
傷力之改造手槍累犯罪刑之判決，駁回其在第二審之上訴，已詳敘所憑之證據及認定
之理由，並對上訴人否認犯罪之辯詞，如何不足採信，均已依據卷內資料，詳予指駁
，從形式上觀察，並無違背法令之處。而上訴人乙○○係透過甲○○及姜同雄（業據
原審判處罪刑確定）之幫助，購得槍、彈之事實，已據乙○○於偵查及第一審審理時
供述明確，原判決並已於理由內詳予說明，核無上訴人所指理由不備之違法情形存在
。上訴意旨，置原判決依據全部卷證資料，斟酌取捨，所為明白論斷於不顧，摭拾共
同被告乙○○所為片段供述，而為事實之爭辯，並對原審採證認事之職權行使，泛詞
指摘，顯非依據卷內資料執為指摘之適法上訴理由，其上訴違背法律上之程式，應予
駁回。
二上訴人乙○○部分：
查第三審上訴書狀，應敘述上訴之理由，其未敘述者，得於提起上訴後十日內補提理
由書於原審法院，已逾上述期間，而於第三審法院未判決前仍未提出上訴理由書狀者
第三審法院應以判決駁回之，刑事訴訟法第三百八十二條第一項、第三百九十五條後
段規定甚明。本件上訴人乙○○因違反槍砲彈藥刀械管制條例案件，不服原審判決，
於民國八十九年四月二十五日提起上訴，並未敘述理由，迄今逾期已久，於本院未判
決前仍未提出，依上開規定其上訴自非合法，應予駁回。
據上論結，應依刑事訴訟法第三百九十五條，判決如主文。
中      華      民      國    八十九    年      六      月     十五     日
                              最高法院刑事第七庭
                                  審判長法官  謝  家  鶴
                                        法官  洪  文  章
                                        法官  花  滿  堂
                                        法官  陳  世  淙
                                        法官  洪  佳  濱
      右正本證明與原本無異
                                              書  記  官
中      華      民      國    八十九    年      六      月     三十     日


司法院資訊處製作；財團法人民間司法改革基金會備份。
